【裁判字號】    98,台上,7212
【裁判日期】    981203
【裁判案由】    強盜等罪
【裁判全文】
最高法院刑事判決            九十八年度台上字第七二一二號
上  訴  人  甲○○（原名林國忠）
上列上訴人因強盜等罪案件，不服台灣高等法院中華民國九十八
年十月一日第二審判決（九十八年度上訴字第三三七七號，起訴
案號：台灣板橋地方法院檢察署九十七年度偵字第一七五八四號
），提起上訴，本院判決如下：
    主  文
上訴駁回。
    理  由
一、加重準強盜部分：
按刑事訴訟法第三百七十七條規定，上訴於第三審法院，非以判
決違背法令為理由，不得為之。是提起第三審上訴，應以原判決
違背法令為理由，係屬法定要件。如果上訴理由書狀並未依據卷
內訴訟資料，具體指摘原判決不適用何種法則或如何適用不當，
或所指摘原判決違法情事，顯與法律規定得為第三審上訴理由之
違法情形，不相適合時，均應認其上訴為違背法律上之程式，予
以駁回。本件上訴人甲○○（原名林國忠）上訴意旨略稱：上訴
人於警員陳則威據報前來圍捕時，係因另案遭通緝而拒捕，非因
竊盜為脫免逮捕而對警察施以脅迫之行為，證人陳則威亦證陳於
案發當時未看見上訴人手持物品，原審對前開有利於上訴人之證
據不予採納，復未說明理由，自嫌理由不備云云。
惟查：原判決綜合全案卷證資料，本於事實審法院職權之推理作
用，認定上訴人有其事實欄二所載之犯行，因而維持第一審依想
像競合犯，從一重論處上訴人犯準強盜罪而有刑法第三百二十一
條第一項第三款情形（攜帶兇器而犯之者）罪刑部分之判決，駁
回上訴人該部分在第二審之上訴，已依卷證資料敘明其所憑之證
據及認定之理由。對於依憑上訴人之供述，證人陳則威、周宗正
之證述，卷附警員陳則威、李宗豪之職務報告、查獲贓物照片、
贓物認領保管單、內政部警政署刑事警察局槍彈鑑定書，及扣案
不具殺傷力之空氣槍，如何已足認定上訴人確有因竊盜，為脫免
逮捕，持空氣槍對追緝之警員陳則威施以脅迫，而與陳則威持槍
對峙，待陳則威喊稱：「把槍丟掉」，上訴人始將槍枝丟棄，棄
械投降之犯行，亦已詳加說明。上訴意旨對原審前揭之論斷，究
有何違背經驗法則或論理法則之違法情形，並未依據卷內資料為
具體之指摘，仍執前揭陳詞，據以指摘原判決為違背法令，係以
自己之說詞，對原審採證認事之適法職權行使，並已於判決內說
明之事項，漫事指摘，復為單純之事實上爭辯，依首開說明，自
非適法之第三審上訴理由。其此部分之上訴違背法律上之程式，
應予駁回。其想像競合犯刑法第一百三十五條第一項之妨害公務
罪部分，核屬刑事訴訟法第三百七十六條第一款所列不得上訴第
三審法院之案件，想像競合之加重準強盜重罪部分，其上訴既不
合法，輕罪之妨害公務部分自無從併予審判，亦應予駁回。
二、竊盜部分：
按上訴得對於判決之一部為之，未聲明為一部者，視為全部上訴
，刑事訴訟法第三百四十八條第一項定有明文。上訴人對原判決
不服，提起第三審上訴，未聲明為一部上訴，依前開規定，應視
為全部上訴（即關於竊盜部分視為已上訴）。又刑事訴訟法第三
百七十六條所列各罪之案件，經第二審判決者，不得上訴於第三
審法院，為該法條所明定。本件上訴人竊盜部分，原審係維持第
一審判決依刑法第三百二十條第一項規定所論處之罪刑，駁回上
訴人此部分第二審上訴，核屬刑事訴訟法第三百七十六條第二款
之案件。依首開說明，既經第二審判決，自不得上訴於第三審法
院。上訴人就此部分猶提起上訴，顯為法所不許，應予駁回。
據上論結，應依刑事訴訟法第三百九十五條前段，判決如主文。
中    華    民    國  九十八  年   十二   月    三    日
                      最高法院刑事第六庭
                          審判長法官  謝  俊  雄
                                法官  陳  世  雄
                                法官  魏  新  和
                                法官  吳  信  銘
                                法官  徐  文  亮
      本件正本證明與原本無異
                                      書  記  官
中    華    民    國  九十八  年   十二   月    八    日
                                                      K


司法院資訊處製作；財團法人民間司法改革基金會備份。
